Minutes et répertoires du notaire François YMBERT, 5 janvier 1541 - 1575 (étude XX)
Archives nationales
- Minutes de François YMBERT, 1541 - 1575; MC/ET/XX/35 - MC/ET/XX/83
  - Minutes (inventaires après décès). 1545 - 1555, MC/ET/XX/72
    - Inventaire après décès de Guillaume Lebrest, marchand teinturier, bourgeois de Paris, demeurant rue de la Vieille-Pelleterie, à l'enseigne des Singes, dressé à la requête de Jeanne Arnoul, sa veuve, exécutrice testamentaire, tutrice de leurs enfants mineurs, de Jean Passart, marchand-et-bourgeois-de-Paris, exécuteur testamentaire et tuteur des enfants mineurs du défunt, de Gabrielle Lebrest, sa femme, de Jacques Lebègue, marchand-et-bourgeois-de-Paris, et de Françoise Lebrest, sa femme., 10 octobre 1547; MC/ET/XX/72; 26 f.
      Tapisseries; sculpture; tableaux; instrument de musique; vaisselle d'argent; bijoux; joyaux; maison à Pierrelaye; marchandises et ustensiles du métier de teinturier.
      Documents du Minutier central des notaires de Paris, Inventaires après décès, tome II, 1547-1560, catalogue [2059 actes], par Florence Greffe et Valérie Brousselle, Paris, Archives nationales,1997, notice n°80 (instrument de recherche imprimé dématérialisé dont la version intégrale est accessible en ligne par la rubrique 'Autres instruments de recherche', voir contexte dans le Plan d’orientation général - Notaires de Paris, guides thématiques du Minutier).
      inventaire après décès; Pelleterie (rue de la); Arnoul, Jeanne (veuve de Guillaume Lebrest); Lebègue, Jacques; Lebrest, Françoise (femme de Jacques Lebègue); Lebrest, Gabrielle (femme de Jean Passart); Lebrest, Guillaume; Passart, Jean; commerçant; commerçant; teinturier blanchisseur
    - Inventaire après décès de Jean Letellier, foulon de draps à Paris, demeurant rue de la Tannerie, dressé à la requête de Marie de Biencourt, sa veuve, exécutrice testamentaire, de Louis Letellier, foulon de draps à Paris, de Pierre Delisle, à cause d'Elise Letellier, sa femme, de Jacques Vannyer, maître tailleur de draps à Paris, tuteur de l'enfant qu'il a eue de Jeanne Letellier, sa femme décédée., 24 novembre 1547; MC/ET/XX/72; 7 f.
      Outils du métier de foulon de draps; tableau.
      Documents du Minutier central des notaires de Paris, Inventaires après décès, tome II, 1547-1560, catalogue [2059 actes], par Florence Greffe et Valérie Brousselle, Paris, Archives nationales,1997, notice n°91 (instrument de recherche imprimé dématérialisé dont la version intégrale est accessible en ligne par la rubrique 'Autres instruments de recherche', voir contexte dans le Plan d’orientation général - Notaires de Paris, guides thématiques du Minutier).
      inventaire après décès; Tannerie (rue de la); Biencourt, Marie de (veuve de Jean Letellier); Delisle, Pierre; Letellier, Elise (femme de Pierre Delisle); Letellier, Jean; Letellier, Jeanne (femme de Jacques Vannyer); Letellier, Louis; Vannyer, Jacques; tisserand; négociant
    - Inventaire après décès de Guillaume Panye, marchand orfèvre, bourgeois de Paris, demeurant au bout du pont au Change, à l'enseigne de l'Arbalète, dressé à la requête de Madeleine Lippeman, sa veuve, tutrice de leurs enfants mineurs, de Martin Delamothe, marchand orfèvre, bourgeois de Paris, à cause de Perrette Panye, sa femme, de Jean Panye, marchand orfèvre, bourgeois de Paris, de Denis Roussel, marchand orfèvre, bourgeois de Paris, à cause de Marguerite Panye, sa femme, de Marie Panye, veuve de Jean Mareschal, marchand teinturier de soie, fil et toile à Paris, de Gabriel Panye, maître maçon, bourgeois de Paris, subrogé tuteur., 1er décembre 1547; MC/ET/XX/72; 14 f.
      Tableaux; marchandises et outils du métier d'orfèvre.
      Documents du Minutier central des notaires de Paris, Inventaires après décès, tome II, 1547-1560, catalogue [2059 actes], par Florence Greffe et Valérie Brousselle, Paris, Archives nationales,1997, notice n°96 (instrument de recherche imprimé dématérialisé dont la version intégrale est accessible en ligne par la rubrique 'Autres instruments de recherche', voir contexte dans le Plan d’orientation général - Notaires de Paris, guides thématiques du Minutier).
      inventaire après décès; Delamothe, Martin; Lippeman, Madeleine (veuve de Guillaume Panye); Mareschal, Jean; Panye, Gabriel; Panye, Guillaume; Panye, Jean; Panye, Marguerite (femme de Denis Roussel); Panye, Marie (veuve de Jean Mareschal); Panye, Perrette (femme de François Degastines, veuve de Martin Delamothe); Roussel, Denis; orfèvre; maçon; orfèvre
    - Inventaire après décès de Jacqueline Lejongleur, femme de Nicolas Berthault, maître orfèvre à Paris, demeurant rue Marivaux, dressé à la requête de son époux, exécuteur testamentaire, de Nicolas Lejongleur, marchand orfèvre, bourgeois de Paris, en l'absence de Pierre Lejongleur, marchand orfèvre, bourgeois de Paris, frères de la défunte., 12 janvier 1548; MC/ET/XX/72; 5 f.
      Tapis peints sur toile; tableau; marchandises du métier d'orfèvre; contrat de mariage.
      Existe aussi sous forme d'expédition.
      Documents du Minutier central des notaires de Paris, Inventaires après décès, tome II, 1547-1560, catalogue [2059 actes], par Florence Greffe et Valérie Brousselle, Paris, Archives nationales,1997, notice n°117 (instrument de recherche imprimé dématérialisé dont la version intégrale est accessible en ligne par la rubrique 'Autres instruments de recherche', voir contexte dans le Plan d’orientation général - Notaires de Paris, guides thématiques du Minutier).
      inventaire après décès; Marivaux (rue); Berthault, Nicolas; Lejongleur, Jacqueline (femme de Nicolas Berthault); Lejongleur, Nicolas; Lejongleur, Pierre; orfèvre; orfèvre; orfèvre
    - Inventaire après décès de Marguerite Bézart, femme de Philippe Passart, marchand-et-bourgeois-de-Paris, demeurant quai de la Mégisserie, à l'enseigne de la Madeleine, dressé à la requête de son époux, exécuteur testamentaire, tuteur de leurs enfants mineurs, et de Nicolas Roux, marchand mégissier, bourgeois de Paris, subrogé tuteur., 18 janvier 1548; MC/ET/XX/72; 32 f. Dernières pages détériorées dans la partie supérieure.
      Sculpture; tableau; tapisseries; bijoux; joyaux; vaisselle d'argent.
      Documents du Minutier central des notaires de Paris, Inventaires après décès, tome II, 1547-1560, catalogue [2059 actes], par Florence Greffe et Valérie Brousselle, Paris, Archives nationales,1997, notice n°120 (instrument de recherche imprimé dématérialisé dont la version intégrale est accessible en ligne par la rubrique 'Autres instruments de recherche', voir contexte dans le Plan d’orientation général - Notaires de Paris, guides thématiques du Minutier).
      inventaire après décès; Mégisserie (quai de la); Bézart, Marguerite (femme de Philippe Passart); Passart, Philippe; Roux, Nicolas; commerçant; commerçant
    - Inventaire après décès de François Téveneau, tanneur à Paris, demeurant rue de la Tannerie, dressé à la requête de Nicolas Duboys, marchand tanneur, bourgeois de Paris, exécuteur testamentaire., 27 février 1548; MC/ET/XX/72; 4 f.
      Documents du Minutier central des notaires de Paris, Inventaires après décès, tome II, 1547-1560, catalogue [2059 actes], par Florence Greffe et Valérie Brousselle, Paris, Archives nationales,1997, notice n°137 (instrument de recherche imprimé dématérialisé dont la version intégrale est accessible en ligne par la rubrique 'Autres instruments de recherche', voir contexte dans le Plan d’orientation général - Notaires de Paris, guides thématiques du Minutier).
      inventaire après décès; Tannerie (rue de la); Duboys, Nicolas; Téveneau, François; commerçant; tanneur; tanneur
    - Inventaire après décès de Jean Cossillon, maître écorcheur juré en la grande boucherie de Paris, demeurant rue de la Vieille-Tannerie, dressé à la requête d'Isabeau Sergent, sa veuve, exécutrice testamentaire, tutrice de leurs enfants mineurs, de Guillaume Penthin, marchand-et-bourgeois-de-Paris, et de Louise Cossillon, sa femme, de Claude Marestz, poulailler à Paris, de Marguerite Cossillon, sa femme, d'Étienne Cossillon, maître écorcheur juré en la grande boucherie de Paris, de Cosme Jacquin, maître écorcheur juré en la grande boucherie de Paris, et de Marie Cossillon, sa femme, Étienne Cossillon étant aussi subrogé tuteur., 2 mars 1548; MC/ET/XX/72; 10 f.
      Tableaux; bijoux; vaisselle d'argent.
      Documents du Minutier central des notaires de Paris, Inventaires après décès, tome II, 1547-1560, catalogue [2059 actes], par Florence Greffe et Valérie Brousselle, Paris, Archives nationales,1997, notice n°140 (instrument de recherche imprimé dématérialisé dont la version intégrale est accessible en ligne par la rubrique 'Autres instruments de recherche', voir contexte dans le Plan d’orientation général - Notaires de Paris, guides thématiques du Minutier).
      inventaire après décès; Vieille-Tannerie (rue de la); Cossillon, Étienne; Cossillon, Jean; Cossillon, Louise (femme de Guillaume Penthin); Cossillon, Marguerite (femme de Claude Marestz); Cossillon, Marie (femme de Cosme Jacquin); Jacquin, Cosme; Marestz, Claude; Penthin, Guillaume; Sergent, Isabeau (veuve de Jean Cossillon); boucher; volailler; commerçant
    - Inventaire après décès de Perrette Argneau, femme de Pierre Gibouyn, maître layetier à Paris, demeurant rue du Chat-Blanc, dressé à la requête de son époux, tuteur de leurs enfants mineurs, en la présence de Jean de Beauvais, marchand-et-bourgeois-de-Paris, subrogé tuteur., 9 mars 1548; MC/ET/XX/72; 10 f.
      Tableaux; marchandises du métier de layetier.
      Documents du Minutier central des notaires de Paris, Inventaires après décès, tome II, 1547-1560, catalogue [2059 actes], par Florence Greffe et Valérie Brousselle, Paris, Archives nationales,1997, notice n°141 (instrument de recherche imprimé dématérialisé dont la version intégrale est accessible en ligne par la rubrique 'Autres instruments de recherche', voir contexte dans le Plan d’orientation général - Notaires de Paris, guides thématiques du Minutier).
      inventaire après décès; Argneau, Perrette (femme de Pierre Gibouyn); Beauvais, Jean de; Gibouyn, Pierre; commerçant; layetier
    - Inventaire après décès de Guillaume Billault, orfèvre à Paris, demeurant rue de la Savonnerie, à l'enseigne de la Coupe d'or, dressé à la requête de Marie Allot, sa veuve, d'Antoine Billaut, frère du défunt, en son nom et stipulant pour ses frères, Étienne et Gilles Billaut, absents de Paris., 6 avril 1548; MC/ET/XX/72; 4 f.
      Sculpture; titres de propriété.
      Documents du Minutier central des notaires de Paris, Inventaires après décès, tome II, 1547-1560, catalogue [2059 actes], par Florence Greffe et Valérie Brousselle, Paris, Archives nationales,1997, notice n°154 (instrument de recherche imprimé dématérialisé dont la version intégrale est accessible en ligne par la rubrique 'Autres instruments de recherche', voir contexte dans le Plan d’orientation général - Notaires de Paris, guides thématiques du Minutier).
      inventaire après décès; Savonnerie (rue de la); Allot, Marie (veuve de Guillaume Billaut); Billault, Antoine; Billault, Étienne; Billault, Gilles; Billault, Guillaume; orfèvre
    - Inventaire après décès de Jeanne Poncet, femme d'Adrien Villette, maître coutelier à Paris, demeurant rue de la Coutellerie, à l'enseigne de la Sirène noire, dressé à la requête de son époux, tuteur de leurs enfants mineurs., 15 octobre 1549; MC/ET/XX/72; 11 f. Détérioré dans la partie supérieure.
      Tableaux; tapis peint sur toile; marchandises et outils du métier de coutelier; bijoux.
      Documents du Minutier central des notaires de Paris, Inventaires après décès, tome II, 1547-1560, catalogue [2059 actes], par Florence Greffe et Valérie Brousselle, Paris, Archives nationales,1997, notice n°361 (instrument de recherche imprimé dématérialisé dont la version intégrale est accessible en ligne par la rubrique 'Autres instruments de recherche', voir contexte dans le Plan d’orientation général - Notaires de Paris, guides thématiques du Minutier).
      inventaire après décès; Coutellerie (rue de la); Poncet, Jeanne (femme d'Adrien Villette); Villette, Adrien
    - Inventaire après décès de Michèle Glanart, veuve de Pierre Proust, procureur en l'élection et hôtel de ville de Paris, et de Jean Finet, procureur en l'élection et hôtel de ville de Paris, demeurant rue Quincampoix, à l'enseigne de l'Image sainte Catherine, dressé à la requête de Bernard Roux, bourgeois de Paris, et de Jeanne Finet, sa femme, de Nicole Noblet, procureur au Châtelet, et de Claude Finet, sa femme, de René Chignan, procureur au Châtelet, et de Denise Finet, sa femme, de Guillaume Chauffourneau, procureur au Châtelet, et de Marie Finet, sa femme, de Pierre Proust, licencié ès lois, avocat au Châtelet, tous enfants et gendres de la défunte., 2 avril 1554; MC/ET/XX/72; 14 f.
      Tableaux; sculpture; tapisseries; meubles taillés; bijoux; joyaux; titres de propriété; contrat de mariage.
      Documents du Minutier central des notaires de Paris, Inventaires après décès, tome II, 1547-1560, catalogue [2059 actes], par Florence Greffe et Valérie Brousselle, Paris, Archives nationales,1997, notice n°886 (instrument de recherche imprimé dématérialisé dont la version intégrale est accessible en ligne par la rubrique 'Autres instruments de recherche', voir contexte dans le Plan d’orientation général - Notaires de Paris, guides thématiques du Minutier).
      inventaire après décès; Quincampoix (rue); Sainte-Catherine (image); Chauffourneau, Guillaume; Chignan, René; Finet, Claude (femme de Nicole Noblet); Finet, Denise (femme de René Chignan); Finet, Jean; Finet, Jeanne (femme de Bernard Roux); Finet, Marie (femme de Guillaume Chauffourneau); Glanart, Michèle (veuve de Pierre Proust et de Jean Finet); Noblet, Nicole; Proust, Pierre; Proust, Pierre; Roux, Bernard; procureur de justice (Ancien Régime)
    - Inventaire après décès de Jean Régnyer, maître chandelier de suif, bourgeois de Paris, demeurant rue Pierre-au-Lard, dressé à la requête de Marguerite Gaillard, sa veuve, exécutrice testamentaire, tutrice de leurs enfants mineurs, en la présence de Claude Régnyer, marchand-et-bourgeois-de-Paris, subrogé tuteur., 4 juin 1554; MC/ET/XX/72; 10 f.
      Tableaux; sculpture; tapisserie; bijoux; joyaux; contrat de mariage.
      Documents du Minutier central des notaires de Paris, Inventaires après décès, tome II, 1547-1560, catalogue [2059 actes], par Florence Greffe et Valérie Brousselle, Paris, Archives nationales,1997, notice n°915 (instrument de recherche imprimé dématérialisé dont la version intégrale est accessible en ligne par la rubrique 'Autres instruments de recherche', voir contexte dans le Plan d’orientation général - Notaires de Paris, guides thématiques du Minutier).
      inventaire après décès; Pierre-au-Lard (rue); Gaillard, Marguerite (veuve de Jean Régnyer); Régnyer, Claude; Régnyer, Jean; commerçant; cirier
    - Inventaire après décès de Pierre Penescher, marchand-et-bourgeois-de-Paris, et de Marguerite Du Petitboys, sa femme, demeurant rue Tiquetonne, dressé en la présence de Nicolas Lefer, marchand affineur, bourgeois de Paris, subrogé tuteur des enfants mineurs des défunts., 28 juin 1554; MC/ET/XX/72; 2 f. Détérioré dans la partie supérieure.
      Documents du Minutier central des notaires de Paris, Inventaires après décès, tome II, 1547-1560, catalogue [2059 actes], par Florence Greffe et Valérie Brousselle, Paris, Archives nationales,1997, notice n°927 (instrument de recherche imprimé dématérialisé dont la version intégrale est accessible en ligne par la rubrique 'Autres instruments de recherche', voir contexte dans le Plan d’orientation général - Notaires de Paris, guides thématiques du Minutier).
      inventaire après décès; Tiquetonne (rue); Du Petitboys, Marguerite (femme de Pierre Penescher); Lefer, Nicolas; Penescher, Pierre; commerçant; commerçant
    - Inventaire après décès de Philippe Hérault, compagnon boucher en la grande boucherie de Paris, demeurant rue de la Tannerie, dressé à la requête de Marie Brigant, sa veuve, tutrice de leur enfant mineur, en la présence de Jacques Fouquet, menuisier à Saint-Denis en France, subrogé tuteur., 11 juillet 1554; MC/ET/XX/72; 4 f.
      Tableau; bijoux.
      Documents du Minutier central des notaires de Paris, Inventaires après décès, tome II, 1547-1560, catalogue [2059 actes], par Florence Greffe et Valérie Brousselle, Paris, Archives nationales,1997, notice n°933 (instrument de recherche imprimé dématérialisé dont la version intégrale est accessible en ligne par la rubrique 'Autres instruments de recherche', voir contexte dans le Plan d’orientation général - Notaires de Paris, guides thématiques du Minutier).
      inventaire après décès; Tannerie (rue de la); Brigant, Marie (veuve de Philippe Hérault); Fouquet, Jacques; Hérault, Philippe; menuisier; boucher; boucher
    - Inventaire après décès de Robert Coullon, maître tanneur, bourgeois de Paris, demeurant rue de la Tannerie, à l'enseigne du Cygne, dressé à la requête de Denise Audry, sa veuve, tutrice de leurs enfants mineurs, en la présence de Robert Olin, laboureur à Roissy-en-France, subrogé tuteur., 23 juillet 1554; MC/ET/XX/72; 8 f.
      Tableaux; tapisseries; vaisselle d'argent; bijoux; joyaux; maison à Roissy-en-France.
      Documents du Minutier central des notaires de Paris, Inventaires après décès, tome II, 1547-1560, catalogue [2059 actes], par Florence Greffe et Valérie Brousselle, Paris, Archives nationales,1997, notice n°941 (instrument de recherche imprimé dématérialisé dont la version intégrale est accessible en ligne par la rubrique 'Autres instruments de recherche', voir contexte dans le Plan d’orientation général - Notaires de Paris, guides thématiques du Minutier).
      inventaire après décès; Tannerie (rue de la); Audry, Denise (veuve de Robert Coullon); Coullon, Robert; Olin, Robert; tanneur; agriculteur
    - Inventaire après décès de Jeanne Bobie, veuve de Philippe Legendre, marchand-et-bourgeois-de-Paris, de Guillaume Lefebvre dit de Chartres, et de Jean Macieu, marchand orfèvre, bourgeois de Paris, demeurant rue de la Savonnerie, à l'enseigne de l'Image sainte Catherine, dressé à la requête de Pierre Macieu, marchand orfèvre, bourgeois de Paris, son fils, exécuteur testamentaire, en la présence de Jacques Duboys l'aîné, marchand drapier, bourgeois de Paris, tuteur de l'enfant qu'il a eu de Michèle Lefebvre, fille de la défunte., 18 septembre 1554; MC/ET/XX/72; 47 f. Avant-dernière page détériorée par un rongeur.
      Tapisseries; vaisselle d'argent; bijoux; joyaux.
      Documents du Minutier central des notaires de Paris, Inventaires après décès, tome II, 1547-1560, catalogue [2059 actes], par Florence Greffe et Valérie Brousselle, Paris, Archives nationales,1997, notice n°973 (instrument de recherche imprimé dématérialisé dont la version intégrale est accessible en ligne par la rubrique 'Autres instruments de recherche', voir contexte dans le Plan d’orientation général - Notaires de Paris, guides thématiques du Minutier).
      inventaire après décès; Savonnerie (rue de la); Chartres (Eure-et-Loir); Bobie, Jeanne (veuve de Philippe Legendre, de Guillaume Lefebvre dit de Chartres et de Jean Macieu); Duboys, Jacques l'aîné; Lefebvre, Michèle (femme de Jacques Duboys l'aîné); Lefebvre dit de Chartres, Guillaume; Legendre, Philippe; Macieu, Jean; Macieu, Pierre; orfèvre
    - Inventaire après décès de Catherine Domeson, femme de Jean Blaru, marchand et maître orfèvre, bourgeois de Paris, demeurant rue Saint-Germain-l'Auxerrois, à l'enseigne de la Rose, dressé à la requête de son époux, tuteur de leurs enfants mineurs, en la présence de Jacques Blaru, maître orfèvre, bourgeois de Paris, subrogé tuteur., 18 octobre 1554; MC/ET/XX/72; 4 f.
      Marchandises et outils du métier d'orfèvre.
      Documents du Minutier central des notaires de Paris, Inventaires après décès, tome II, 1547-1560, catalogue [2059 actes], par Florence Greffe et Valérie Brousselle, Paris, Archives nationales,1997, notice n°993 (instrument de recherche imprimé dématérialisé dont la version intégrale est accessible en ligne par la rubrique 'Autres instruments de recherche', voir contexte dans le Plan d’orientation général - Notaires de Paris, guides thématiques du Minutier).
      inventaire après décès; Saint-Germain-l'Auxerrois (rue); Blaru, Jacques; Blaru, Jean; Domeson, Catherine (femme de Jean Blaru); orfèvre
    - Inventaire après décès de Marie Fosset, femme en troisièmes noces de Louis Sanson, marchand coffretier malletier, bourgeois de Paris, demeurant rue Saint-Denis, à l'enseigne de la Sirène, dressé à la requête de son époux, exécuteur testamentaire, tuteur de leurs enfants mineurs, et de Jean Trairon, maître fripier à Paris, exécuteur testamentaire., 8 novembre 1554; MC/ET/XX/72; 10 f.
      Tableaux; tapisserie; vaisselle d'argent; bijoux; marchandises du métier de coffretier malletier.
      Documents du Minutier central des notaires de Paris, Inventaires après décès, tome II, 1547-1560, catalogue [2059 actes], par Florence Greffe et Valérie Brousselle, Paris, Archives nationales,1997, notice n°1001 (instrument de recherche imprimé dématérialisé dont la version intégrale est accessible en ligne par la rubrique 'Autres instruments de recherche', voir contexte dans le Plan d’orientation général - Notaires de Paris, guides thématiques du Minutier).
      inventaire après décès; Saint-Denis (rue); Fosset, Marie (femme de Louis Sanson); Sanson, Louis; Trairon, Jean; commerçant; brocanteur
    - Inventaire après décès de Marguerite Lecamus, femme de Philippe Foucart, marchand corroyeur de cuirs à Paris, demeurant rue Marivaux, dressé à la requête de son époux, et de Pierre Lecamus, sergent à verge au Châtelet de Paris, père de la défunte, tous deux exécuteurs testamentaires., 27 novembre 1554; MC/ET/XX/72; 4 f.
      Bijoux; joyaux.
      Documents du Minutier central des notaires de Paris, Inventaires après décès, tome II, 1547-1560, catalogue [2059 actes], par Florence Greffe et Valérie Brousselle, Paris, Archives nationales,1997, notice n°1011 (instrument de recherche imprimé dématérialisé dont la version intégrale est accessible en ligne par la rubrique 'Autres instruments de recherche', voir contexte dans le Plan d’orientation général - Notaires de Paris, guides thématiques du Minutier).
      inventaire après décès; Marivaux (rue); Foucart, Philippe; Lecamus, Marguerite (femme de Philippe Foucart); Lecamus, Pierre; tanneur; auxiliaire de justice
    - Inventaire après décès de Jean Coinctry, bourgeois de Paris, demeurant rue des Cinq-Diamants, dressé à la requête de Catherine de Vézelay, sa veuve, exécutrice testamentaire, de Marion Gillier, veuve de Thibault Coinctry, marchand-et-bourgeois-de-Paris, mère du défunt., 3 décembre 1554; MC/ET/XX/72; 11 f. Dernière page détériorée par un rongeur.
      Tapisseries; bijoux; joyaux; contrat de mariage.
      Documents du Minutier central des notaires de Paris, Inventaires après décès, tome II, 1547-1560, catalogue [2059 actes], par Florence Greffe et Valérie Brousselle, Paris, Archives nationales,1997, notice n°1014 (instrument de recherche imprimé dématérialisé dont la version intégrale est accessible en ligne par la rubrique 'Autres instruments de recherche', voir contexte dans le Plan d’orientation général - Notaires de Paris, guides thématiques du Minutier).
      inventaire après décès; Cinq-Diamants (rue des); Coinctry, Jean; Coinctry, Thibault; Gillier, Marion (veuve de Thibault Coinctry); Vézelay, Catherine de (veuve de Jean Coinctry); commerçant
    - Inventaire après décès de Jean Aubery, marchand-et-bourgeois-de-Paris, demeurant près de l'Ecorcherie, dressé à la requête de Louise Baillet, sa veuve, tutrice de leurs enfants mineurs, en la présence de Guillaume Aubery, marchand-et-bourgeois-de-Paris, frère du défunt, subrogé tuteur., 5 janvier 1555; MC/ET/XX/72; 7 f.